# 拆迁补偿问题

提问人：jinapai 时间：2020-10-08 10:33:09
您好陈版主，我司是某市城投类公司，我司将一处权属我司的房屋建筑物自行拆迁，我司并出具拆迁补偿协议，协议补偿金额高于房屋建筑物价值，这种公司自己拆除并自我补偿的方案是否有可行性？如可行，那么补偿金额多出的部分，应如何账务处理？请陈版主指导

回答人：chenyiwei
根据会计主体假设，只有会计主体对外发生且影响本主体资产、负债的交易才是需要在会计上记录的。
你说的“我司将一处权属我司的房屋建筑物自行拆迁，我司并出具拆迁补偿协议，协议补偿金额高于房屋建筑物价值”，具体如何操作不清晰。但一般理解应当是与政府拆迁主管部门签订的补偿协议。在此情况下，应判断补偿金额的确定依据是否为被拆迁房屋本身的公允价值。如果是，则补偿款与被拆迁房屋账面价值之间的差额可在将被拆迁房屋交付拆迁部门时确认为资产处置损益。如果补偿款金额高于被拆迁房屋公允价值的，则视情况作为政府补助或者政府资本性投入处理。